臺灣高等法院花蓮分院刑事裁定　　　　　100年度抗字第113號
抗　告　人
即 受刑 人　杜仲文
上列抗告人因聲請撤銷緩刑案件，不服臺灣花蓮地方法院中華民
國100年11月25日裁定（100年度撤緩字第83號），提起抗告，本
院裁定如下：
    主  文
抗告駁回。
    理  由
一、原裁定意旨略以：抗告人杜仲文前因行使偽造私文書案件（
    前案），經本院於100年1月4日以99年度上訴字第227號刑事
    判決判處有期徒刑6月，緩刑3年；上訴最高法院後，經最高
    法院駁回上訴，於100年4月7日確定。又其於緩刑期前即100
    年2月22日另犯結夥竊盜罪（後案），經臺灣花蓮地方法院
    於100年6月30日以100年度易字第200號刑事判決判處有期徒
    刑4月(原裁定第2頁第3項第11行誤載為6月，應予更正)，如
    易科罰金以新臺幣1千元折算1日；上訴後因不合法律上程式
    ，經本院駁回上訴，於100年9月28日確定。抗告人於緩刑前
    因故意犯他罪，而在緩刑期內受得易科罰金之有期徒刑宣告
    確定，核與刑法第75條之1第1項第1款之規定相符，足認原
    宣告之緩刑難收其預期效果：檢察官聲請撤銷緩刑，核屬正
    當，而准予撤銷緩刑宣告等語。
二、抗告意旨略以：
（一）抗告人經100年度易字第200號判處有期徒刑4月（即後案
      ），然原審撤銷緩刑之裁定第2頁第3項10至12行敘述竊盜
      罪（後案）竟改為有期徒刑6月，實為加重刑責之記載，
      似有認事偏失或誤斷之虞，顯不利於抗告人，難予信服。
（二）抗告人為弱勢族群的原住民，已婚，並養育5至8歲之幼兒
      3人，生活甚為清苦，由於均在從事高海拔山區○○○○
      ○道等粗工，於後案發生之當時，正值春節期間，高山的
      工作尚未開工，受僱於後案被告之吳柳樹，在不知情狀況
      下協助其搬運誤為吳柳樹私有之玫瑰石，並未謀取任何不
      法之利益，故抗告人實無「故意犯他罪」（後案）之犯意
      。
（三）就抗告人偽造私文書（前案）係踐行亡母之遺願及取回維
      護合法應有之家產，請鈞院續予詳加審酌前案之動機、目
      的與過程。爰提起抗告盼鈞院法內施恩，賜予抗告人改過
      自新之機會云云。
三、按刑法第75條之1第1項第1款規定：「受緩刑之宣告而有下
    列情形之一，足認原宣告之緩刑難收其預期效果，而有執行
    刑罰之必要者，得撤銷其宣告：一、緩刑前因故意犯他罪，
    而在緩刑期內受六月以下有期徒刑、拘役或罰金之宣告確定
    者。」緩刑宣告是否得撤銷，除須符合刑法第75條之1第1項
    各款之要件外，該條並採裁量撤銷主義，賦予法院撤銷與否
    之權限，於該條第1項規定係以「足認原宣告之緩刑難收其
    預期效果，而有執行刑罰之必要」為實質要件，供作審認之
    標準。亦即於上揭「得」撤銷緩刑之情形，法官應依職權本
    於合目的性之裁量，妥適審酌受刑人所犯前後數罪間，關於
    法益侵害之性質、再犯之原因、違反法規範之情節是否重大
    、受刑人主觀犯意所顯現之惡性及其反社會性等各情，是否
    已使前案原為促使惡性輕微之被告或偶發犯、初犯改過自新
    而宣告之緩刑，已難收其預期之效果，而確有執行刑罰之必
    要，此與刑法第75條第1項所定兩款要件有一具備，即毋庸
    再行審酌其他情狀，應逕撤銷緩刑之情形不同。
四、查抗告人所犯前案，經本院於100年1月4日考量其已與告訴
    人和解，併予宣告緩刑3年後，復於上訴最高法院審理期間
    ，於100年2月22日再犯後案之結夥竊盜罪；二案之犯罪目的
    皆在以不正之方法謀取財產上不當利益，足見抗告人之守法
    觀念薄弱，自身反省能力不足，確未能藉由前開緩刑宣告自
    我警惕，堪認原宣告之緩刑難收其預期效果，而有執行刑罰
    之必要。原法院因依檢察官之聲請，裁定撤銷受刑人緩刑之
    宣告，經核並無違誤。
五、抗告意旨所稱其並無再犯後案之故意、前案係踐行亡母之遺
    願及取回維護合法應有之家產云云；均係對前後案之判決為
    實體上之爭執，本應於該案審理時主張，或在判決後提起上
    訴救濟，與刑法第75條之1第1項第1款得撤銷緩刑之要件無
    涉。至原裁定第2頁第3項第11行將原審法院100年度易字第
    200號刑事判決所處有期徒刑4月，載為6月，僅係誤載而已
    ，並無礙於得撤銷緩刑之認定。是抗告人指摘原裁定不當，
    為無理由，應予駁回。
據上論斷，依刑事訴訟法第412條，裁定如主文。
中    華    民    國    100    年    12    月   30    日
                  刑事庭審判長法  官  謝志揚
                              法  官  張健河
                              法  官  林慶煙
以上正本證明與原本無異。
本件不得再抗告。
中    華    民    國   100    年    12    月    30    日
                              書記官  林明智